【裁判字號】    98,交聲,240
【裁判日期】    980831
【裁判案由】    違反道路交通管理處罰條例
【裁判全文】
臺灣宜蘭地方法院交通事件裁定         98年度交聲字第240號
移
異  議  人
即受處分人  甲○○
代  理  人  乙○○
上列異議人即受處分人因違反道路交通管理處罰條例案件，對於
交通部公路總局臺北區監理所宜蘭監理站於民國98年6月5日所為
之處分（宜監字第裁43-1AD738740號），聲明異議，本院裁定如
下：
    主  文
異議駁回。
    理  由
一、按汽車駕駛人停車時，在禁止臨時停車處所停車者，處新臺
    幣（下同）600元以上1200元以下之罰鍰，道路交通管理處
    罰條例第56條第1項第1款定有明文。
二、本件異議人即受處分人甲○○所有之車牌號碼1425-FG號自
    用小客車，於民國98年5月4日上午10時11分許，停放於臺北
    市○○路○段147巷17弄15號之4周邊劃設有紅線禁止臨時停
    車之路段停車，經臺北市停車管理工程處以在劃有紅線路段
    停車之違規逕行掣單舉發。受處分人於舉發通知單上所載應
    到案日期前向原處分機關提出申訴，經原處分機關函請舉發
    單位調查後，認受處分人有前開違規行為，原處分機關依道
    路交通管理處罰條例第56條第1項第1款規定，裁處受處分人
    罰鍰900元在案。
三、聲明異議意旨略以：該巷道原本是黃線被塗掉，後來變成紅
    線，且質疑紅線設置的標準，會不會是住家自己私劃的云云
    。經查，受處分人甲○○於98年5月4日上午10時11分許，將
    其所有車牌號碼為1425-FG號自用小客車，停放於台北市○
    ○路○段147巷17弄15號之4周邊劃設有紅線禁止臨時停車之
    處所停車之事實，業據證人即掣單舉發之丙○○到庭結證稱
    ：「我巡邏經過那裡，看到車子停在紅線上，就依法拍照舉
    發，該路段在車子停的地方劃設有紅線，該處本來就劃設有
    紅線」等語明確（見本院卷第16頁筆錄），並有舉發照片在
    卷可稽，核與證人丙○○所為證述之情節相符，顯見受處分
    人確係將其所有車輛停放於劃設有紅線禁止臨時停車之處所
    無誤，至受處分人雖又辯稱質疑該紅線為私人所劃設云云，
    然依臺北市停車管理工程處函覆稱：在本市○○路○段147巷
    17 弄15號之4周邊劃有紅線路段，該路段之紅色禁停標線，
    經交通管制工程處查證係該處所劃設列管一節，亦有臺北市
    停車管理工程處98年5月5日北市停管字第09832812000號函
    及臺北市交通管制工程處98年4月30日北市交工程字第09831
    584000號函在卷可稽（見本院卷第18、19頁），顯見該路段
    之紅線並非私人所劃設，故受處分人上開辯解，亦屬無據。
四、綜上所述，受處分人確有於劃設有紅線之禁止臨時停車處所
    停車之違規行為，從而原處分機關依道路交通管理處罰條例
    第56條第1項第1款及違反道路交通管理事件統一裁罰基準及
    處理細則之規定，裁處受處分人罰鍰900元，核無違誤。本
    件受處分人之異議為無理由，應予駁回。
據上論斷，應依道路交通案件處理辦法第19條，裁定如主文。
中    華    民    國    98    年     8    月    31    日
                  交通法庭法  官  鄭貽馨
以上正本證明與原本無異。
如不服本裁定，應於裁定送達後5日內，向本院提出抗告狀。（
應附繕本）
                          書記官  高雪琴
中    華    民    國    98    年    8     月    31    日


司法院資訊處製作；財團法人民間司法改革基金會備份。
